【裁判字號】    88,訴,334
【裁判日期】    890629
【裁判案由】    給付電信桿線修復費用
【裁判全文】
臺灣士林地方法院民事判決  八十八年訴字第三三四號
    原      告  中華電信股份有限公司臺灣北區電信分公司
    法定代理人  乙○○
    訴訟代理人  丁○○
                丙○○
                            送.
                            住.
                張玉希律師
    右  一  人
    複  代理人  戊○○
    被      告  華新行實業股份有限公司
                            設.
    法定代理人  己○○      住.
    訴訟代理人  趙元昊律師
右當事人間請求損害賠償事件，本院判決如左：
    主    文
被告應給付原告新臺幣貳拾萬伍仟柒佰玖拾玖元，及自民國八十八年三月十七日起
至清償日止，按週年利率百分之五計算之利息。
原告其餘之訴駁回。
訴訟費用由被告負擔十分之九；餘由原告負擔。
本判決第一項於原告以新臺幣捌萬元供擔保後，得假執行。被告如於假執行程序實施
前，以新臺幣貳拾萬伍仟柒佰玖拾玖元為原告預供擔保，得免為假執行。
原告其餘假執行之聲請駁回。
    事    實
甲、原告方面：
  一、聲明：
  （一）被告應給付原告新臺幣（下同）二十六萬七千二百十八元，及自起訴狀繕本
        送達翌日起至清償日止，按週年利率百分之五計算之利息。
  （二）訴訟費用由被告負擔。
  （三）願供擔保請准宣告假執行。
  二、陳述：
  （一）原告設於臺北市○○區○○路三二四巷之電信地下管線，於民國八十七年三
        月三十一日遭被告員工承包埋設中國石油公司管線時挖損，原告將前項受損
        電信地下管線修復後，按交通部令頒「電信線路遭受損害處理規則」第五條
        規定核計修復費用，包括材料費六萬二千九百三十五元、施工費十五萬六千
        九百三十二元、阻斷損失費四萬七千三百五十四元，共計二十六萬七千二百
        十八元，爰依電信法第四十五條第二項、民法第一百八十四條第一項前段、
        第一百八十八條第一項前段之規定，訴請被告給付。
  （二）電信法第四十五條第二項之規定，既未以故意或過失為其要件，因此損壞者
        不論有無故意或過失，均應負責，從而被告以其無過失，即無庸負責，於法
        顯有不合。尤有進者，被告挖掘時，事實上已發現原告管線，惟因原告之管
        線有小部分較寬，以致被告之管線不易放置，乃故意將其挖毀，以利自己管
        線之埋設，因此被告係故意毀損原告之管線，實屬無庸置疑。
  （三）原告所提使用及拆收料及施工費用表，使用材料之單價乃根據本公司材料管
        理資訊系統截取案發時最近五次採購之平均價再加一成管銷費用計價，絕非
        片面製作。挖損案件係突發事件，原告不可能待挖損案發後再購料搶修，平
        時即需備有緊急用料，何時何地使用均無法預知，故原告無法提供指明專用
        在本案使用料之進貨收據或發票。
  （四）原告依據交通部電信線路遭受損害處理原則之規定，計算所受損害及所失利
        益，而該規則係依修正前之電信法第四十三條之委任立法定之法規，此觀該
        規則第一條之規定即明，而電信法於八十五年修定時，因法條修正重新編排
        ，則於電信法第四十五條第三項為相同之規定，僅係法條順序改變，因此主
        管機關自無需重新訂定，從而被告以該規則無適用餘地，顯屬有誤。
  三、證據：提出電信線路遭受損害會勘簽認單影本一紙、損害案件賠償計價表影本
      二紙、八十六年三月二十日、八十七年五月五日、八十七年六月十日、八十七
      年七月十四日、八十七年八月五日、八十七年八月十日、八十七年十二月四日
      原告所發函文影本各一份、交通部臺灣區○道○○○路局拓建工程處八十七年
      一月二十三日、八十七年三月十一日函影本各一份、賠償費用明細表一份、高
      速公路遷管工程施工協調會會議記錄影本一份、安康路三二四巷附近地下管線
      挖損案受損情形及搶修經過報告影本一份、八十七年四月二日、四月三日大成
      報剪報影本各一紙、中華電信股份有限公司信網字第八八Ｃ七六０一五六九號
      函影本一份、現場照片二張、賠償金額計算明細、交通部電信總局七十六年十
      二月三十日函影本一紙、購料合約暨發票各一份領料單影本一份、中華電信股
      份有限公司八十六年六月十一日函影本一份、電信線路工程施工工日規格影本
      一份、加班工作簽報表影本一份、電信員工薪工表一份、中繼電纜斷掉受影響
      電路數量表影本一份、交通部電信總局八十年五月十六日函影本一紙、電信機
      構員工加班實施要點影本一份。
乙、被告方面：
  一、聲明：
  （一）駁回原告之訴。
  （二）如受不利判決，願供擔保請准宣告免為假執行。
  二、陳述：
  （一）被告對原告管線之損壞並無任何故意故失：
        前開工程之開挖係先經高速公路局於八十七年一月二十二日召集包括原告在
        內之各機關共同會勘，原告參與會勘然並無任何意見，俟被告應要求探挖，
        並發覺可能有管線，經證實係屬廢棄空管，高速公路局在八十七年二月十六
        日又舉行施工協調會，並告知此一施工範圍內僅有一支自來水管要注意，其
        餘皆係廢棄空管，可逕行挖除，八十七年二月二十六日高速工路局正式核准
        動工開挖，被告完全按中國石油公司所交付之施工圖施工，八十七年三月七
        日被告又挖到中華電信之管線，仍詳加查看，又發現係廢棄空管，是以乃按
        中國石油公司及高速公路局之指示繼續挖除，詎原告竟有一段短線係以不同
        於一般埋設方式之方法繞進路權範圍，方導致本件損害之發生。可知被告並
        無任何故意過失可言。茲敘理由如後：
      被告係經路權機關高速公路局正式核准開工，且高速公路局明白告知除一自
        來水管外其餘皆屬空管可逕行挖除，高速公路局係屬國家機關，且係可知悉
        該路權範圍內是否有管線之唯一機關，既明白告知被告除自來水管外皆係空
        管可逕行挖除，被告自充分信賴國家機關之告知，是以自無何故意過失可言
        。
      被告曾加以探挖，探挖時發現管線，經高速公路局告知係屬廢管，並在協調
        會中要被告除自來水管外皆逕行挖除，被告在正式動工後之八十七年三月七
        日又再挖到管線，當時仍再度確認是否係屬空管，經證實仍屬空管，因而對
        路權機關高速公路局之指示深信無疑乃進行挖除，被告已盡一切注意之能事
        ，實無過失可言。
      被告係按中國石油公司之施工圖在與包括原告在內之各機關會勘後才動工，
        且亦探挖，施工後挖到管線又再確認係屬空管方施工，自不得謂有故意過失
        。
      原告之管線設置方式特殊，原告管線非如一般管線係直線，而係有一度繞進
        本件施工路權範圍內，隨即繞出，絕大部分管線皆非在路權範圍內，此被告
        公司之人員實難預先知悉，原告公司人員在八十七年一月二十二日會勘時竟
        皆未表示意見，亦不向路權機關加以通報，導致高速公路局要求被告逕行挖
        除，因而產生本件損害，原告竟指此係被告之錯誤，亦令被告難以接受。
  （二）原告主張其依電信法第四十五條第二項（即修正前第二十六條第二項）請求
        損害賠償，被告應負無過失責任，實無理由。
    １、電信法第四十五條第二項與修正前二十六條第二項內容並不相同。
      電信法修正前二十六條第二項係規定「因修建房屋、道路、溝渠、埋設管線
        等工程或其他事故損壞電信線路設施者，應負責償還修復費用」，現行電信
        法第四十五條第二項則係規定：因修建房屋、道路、溝渠、埋設管線等工程
        或其他事故損壞電信線路設施者，應負賠償責任，二者並不相同。
      最高法院前開判例將電信法修正前二十六條第二項解釋為無過失責任，已顯
        屬不當，在法條修正後將原條文限定之「償還修復費用」擴張為「應負賠償
        責任」，給付範圍大幅擴張，是否仍應援用，針對舊條文而為無過失責任之
        解釋，即大有疑義，尤其八十五年電信法為配合電信事業由行政機關變更為
        私法人（即電信局變更為電信公司），而為大幅翻修，重新公布，顯係亦認
        為原有規定皆不適用於電信事業為私法人之狀況，今原告援引舊有之不妥判
        例，應無採取之餘地，尤其係日後中華電信股份有限公司民營化（現已在交
        通部辦理中），成為一單純之私法人，倘若仍採取最高法院該不當判例則第
        三人在無過失情形下損毀中華電信股份有限公司之電信設備，亦應負損害賠
        償責任，於法於理皆難令人信服。
      倘若最高法院該判例仍應援用，則任何第三人在無過失情形下損壞遠傳電信
        公司、臺灣大哥大股份有限公司、泛亞公司等等諸多民營公司之電信設備，
        豈非皆因負無過失責任而應予賠償？假設第三人在無過失情形下毀損臺灣大
        哥大股份有限公司之電信設備及其他非電信設備之財物，是否應區分客體而
        異其責任？其法理何在？由此即可知原告援引該判例之不當。
  （三）原告主張之損害賠償數額亦於法無據：
        原告對被告請求損害賠償於法未符已如前述，退萬步言即便原告得請求損害
        賠償，其請求之數額亦於法於無據，茲詳陳如后。
    １、原告主張係依交通部令頒「電信線路遭受損害處理規則」第五條之規定合計
        修復費用，惟上開處理規則係原告上級機關所規定之行政命令，自不得據以
        拘束被告，被告依據上開處理規則對被告有所主張，與憲法第二十三條規定
        未符；且電信法係在八十五年二月五日修正公布全文七十二條，而上開處理
        規則係在七十一年九月二日所頒布，是以上開規則顯於法無據。
    ２、原告請求賠償之範圍尚包括「施工費」、「阻斷損失費」等多項費用，係不
        當擴張民法第一百八十四條第一項前段所謂「權利」之範圍。
    ３、原告並未依法就其所受損害加以舉證，被告否認其損害。
      原告為證明其實際所受損害額乃提出「使用及拆收料及施工費用表影本」，
        然此等表格均係原告片面製作，並無任何收據或發票以證實其所主張屬實，
        是以被告否認原告主張之價格，原告顯未依法舉證。
      又原告主張其有諸多材料費用支出，被告否認其費用支出外，退萬步而言，
        即便原告果有購入其所主張之材料，亦不足以證明其表列之材料係用於修復
        本件之損害。
      原告提出所受損害之證物，是否用於本件修復工程，實大有疑義，被告否認
        原告所提單據內容真正，亦否認其形式真正。
      原告所提證物中，竟謂其電信員工每日須薪資二千五百三十九元，此一工資
        實係令人難以想像，且另請求諸多食宿費、差調川旅費等皆係明顯「灌水」
        ，是以其損害額亦顯屬不實，被告亦否認之。
      原告所列單價，亦較市價為高，被告否認其單價：
      原告在本件發生後並未協調被告或業主中國石油公司儘速搶修，而係由伊在
        未知會被告等之情形下自行修繕，隨即向被告請求鉅額費用，且名目諸多，
        令人難以接受，換言之，原告未請求修復原狀，亦未告知被告修復之情形，
        即突然主張其有如此鉅額損害，令被告完全無法接受，是以被告否認原告之
        所受損害，亦否認其所失利益。
  （四）原告以「交通部電信線路遭受損害處理原則」︵以下簡稱處理原則︶計算所
        受損害所失利益，於法不合。
      現行電信法四十五條已將原條文所定之「償還修復費用」擴張修正為「應負
        賠償責任」，則二者範圍顯有不同，「處理原則」第五條既係針對舊法所為
        之規定，於現行法自無適用餘地，是以原告援引「處理原則」第五條以定現
        行電信法第四十五條第二項賠償責任範圍顯於法無據；又現行電信法第四十
        五條第二項將賠償範圍擴張後，又特別以電信法第四十五條第三項規定「前
        二項之遷移費用及損壞賠償負擔辦法由交通部訂定之。」立法者顯已明白要
        求交通部廢棄「處理原則」，而另外訂定辦法，換言之，電信法第四十五條
        第三項此一法規顯然具有雙重性質，一係授權交通部訂定「遷移費用及損害
        賠償負擔辦法」，一係要求交通部訂定，今交通部怠於職務，致使該辦法尚
        未訂定，焉可援引已失效力「處理原則」做為搪塞之法。
      原告又謂電信法第四十五條第三項與舊法四十三條之規定相同，此僅係法條
        順序之改變，然此一見解實有待斟酌，蓋舊法四十三條係籠統而概括授權交
        通部制定各項電信規則︵此一法條實係違反法律保留原則︶，是以交通部依
        據此一籠統之法條而訂定「處理原則」，然現行電信法四十五條第二項則係
        要求交通部針對四十五條第一項及第二項之「遷移費用」及「損害賠償」訂
        定辦法，由此即顯見舊法四十三條與現行法四十五條第三項絕非單純法條順
        序之改變，而係立法者針對此二種負擔特別於八十五年二月間立法要求並授
        權交通部訂定辦法，是以原告所言顯有誤解。
  三、證據：提出本院八十八年度訴字第一四七九號案件言詞辯論筆錄影本一份，並
      聲請訊問證人李招財。
    理    由
一、按訴狀送達後，原告不得將原訴變更或追加他訴，但請求之基礎事實同一者，不
    在此限，觀諸民事訴訟法第二百五十五條第一項第二款規定至明。本件原告原以
    電信法第四十五條第二項為訴訟標的訴請被告賠償損害，嗣追加民法第一百八十
    四條第一項前段，再追加民法第一百八十八條第一項前段為訴訟標的，被告雖不
    同意原告之追加，然原告所為訴訟標的之追加，其基礎事實皆屬相同，揆諸前開
    規定，原告所為之追加，應屬合法，合先敘明。
二、本件原告起訴主張：其設於臺北市○○區○○路三二四巷之電信地下管線，於八
    十七年三月三十一日遭被告員工承包埋設中國石油公司管線時挖損，原告將前項
    受損電信地下管線修復後，按交通部令頒「電信線路遭受損害處理規則」第五條
    規定核計修復費用為二十六萬七千二百十八元，爰依電信法第四十五條第二項、
    民法第一百八十四條第一項前段、第一百八十八條第一項前段之規定，訴請被告
    給付等情；被告則以：其對原告管線之損壞並無任何故意過失，其主張之損害賠
    償數額亦於法無據等語置辯。
三、原告主張其設於臺北市○○區○○路三二四巷之電信地下管線，於八十七年三月
    三十一日遭被告員工承包埋設中國石油公司管線時挖損，共計挖損四條電纜線、
    三條光纜線之事實，業據提出會勘簽認單影本一紙為證，且為被告所自認，堪信
    為真實。
四、按因修建房屋、道路、溝渠、埋設管線等工程或其他事故損壞電信設備者，應負
    賠償責任，電信法第四十五條第二項定有明文。次按修正前電信法第二十六條第
    二項規定，因修建房屋、道路、溝渠、埋設管線等工程或其他事故，損壞電信線
    路設施者，應負責償還修復費用，並未規定損壞電信線路設施者，應負責償還修
    復費用，以因故意或過失所致者為要件，即不問損壞者，有無故意或過失，均應
    負責償還修復費用（最高法院七十三年度臺上字第四六五六號判例參照）。又按
    受僱人因執行職務，不法侵害他人之權利者，由僱用人與行為人連帶負損害賠償
    責任，民法第一百八十八條第一項前段亦定有明文。再按負損害賠償責任者，除
    法律另有規定或契約另有訂定外，應回復他方損害發生前之原狀，債權人得請求
    支付回復原狀所必要之費用，以代回復原狀，修正之民法第二百十三條第三項之
    規定，於民法債編修正施行前因負損害賠償責任而應回復原狀者，亦適用之，觀
    諸八十九年五月五日施行之民法第二百十三條第一項、第三項、民法債編施行法
    第十二條規定甚明。又電信法於八十五年二月五日經修正，修正前第二十六條第
    二項之規定，修正後條次移列至第四十五條第二項，文字亦略有更動，由修正前
    之「損壞電信線路設施‧‧‧應負責償還修復費用」，修正為「損壞電信設備者
    ‧‧‧應負賠償責任」，經參酌卷附立法院公報第八十五卷第六期就電信法第四
    十五條第二項修正之修正理由，並未提及前開修正係將原無過失責任修正為過失
    責任，揆諸前開說明，損壞電信設備者，自仍不問故意或過失，均應負賠償責任
    ，且可請求侵權行為人支付回復原狀所必要之費用，以代回復原狀。又被告員工
    於八十七年三月三十一日因埋設中國石油公司管線時挖斷原告設於臺北市○○區
    ○○路三二四巷之電信地下管線前已認定，被告就其受僱人所為之行為自應負損
    害賠償責任，是原告自得請求被告賠償修復回復原狀之必要費用。
五、原告請求被告賠償之修復費用，是否應予准許，分述如次：
  （一）材料費六萬二千九百三十五元部份：
        原告主張其修復因被告施工所挖斷之電纜，共花費六萬五千八百十四元，扣
        除遭挖斷之部分纜線廢料價值二千八百八十二元，實際損失六萬二千九百元
        十五元一節，為被告所否認，經查：
      原告主張修復因被告施工所挖斷之前開電纜，使用0.65mm400p   FS-JF-LAP
        市內電纜三十五公尺、0.5DB-24C-PJF-SM充膠單模光纜六十公尺、
        XAGA200(3/6R)熱縮包管接續盒二組、UY接續子一千六百只、24C充膠光纜接
        續盒二只、48C充膠光纜接續盒一只，業據提出經損害人簽認之電信線路遭
        受損害會勘簽認單影本一紙、電信領料單、電信市○○路工作單材料明細表
        、電信市○○路設計工作單為證，並經證人即該次修復工程之領料員徐德宜
        到庭證稱所領材料確用以搶修遭被告施工挖損之電信地下管線等情（見本院
        八十九年三月十四日言詞辯論筆錄），此部分事實已堪認定。
      又原告主張前開修復所使用如附表一各編號之材料單價分別為八百二十三點
        六五元、二百八十七點三二元、二千九百八十三點二元、一點一八元、三千
        七百七十八點零一元、四千三百三十七點三元，雖據提出材料單價資料列印
        表一份、購料合約暨發票影本為憑，然經本院核閱原告所提之前開單據，係
        其就前開同型材料之買進價格單據，價格依買進時間及數量之多寡或高或低
        ，既無從確認原告所使用材料究為何次所購進，本院認以平均價格計算為宜
        ，經核計0.65mm400p FS-JF-LAP市內電纜進價之平均價格為七百四十八點七
        八元，0.5DB-24C-PJF-SM充膠單模光纜進價之平均價格為二百六十一點二元
        ，XAGA200(3/6R) 熱縮包管接續盒進價之平均價格則為二千七百十二元，UY
        接續子之進價平均價格為一點０七四元，24C充膠光纜接續盒進價平均價格
        則為三千四百三十四點五六元，48C充膠光纜接續盒之平均進價為三千九百
        四十三元，是應以該平均進價計算原告所支出之材料費共計為五萬九千八百
        三十四元（詳細計算式見附表一所示，元以下四捨五入）。至原告主張前開
        單價應以平均價格加一成計價云云，惟原告實際支出之修復費用既如前開之
        單價，自無加計一成之理，原告就此所為之主張為無理由。又被告抗辯原告
        計算之修復費用過高云云，然其就此有利於己之事實並未舉證以實其說，自
        難採信。
      按基於同一原因事實受有損害並受有利益者，其請求之賠償金額，應扣除所
        受之利益，八十九年五月五日施行之民法第二百十六條之一規定甚明，又按
        該規定於民法債編修正施行前發生之債，亦適用之，民法債編施行法第十三
        條亦定有明文。原告修復遭被告員工挖損之前開纜線共支出材料費五萬九千
        八百三十四元，前已認定，惟原告就此受有以新品替代舊品之利益，該部分
        利益應予扣除，而系爭纜線使用年限經原告陳報係十五年，並為被告所不爭
        執，然原告就該原有之纜線已使用之期間已無資料可查報，本院爰以使用年
        限之一半即七點五年為其已使用之期間，依平均法計算，前開纜線每年應折
        舊十六分之一，原告就此受有之利益應為二萬八千零四十七元（59834×
        7.5/16＝28047.1845，元以下四捨五入）。原告就此雖辯稱其原有之纜線本
        預定於八十八年五月間即需更新，是其並未受有以新品代替舊品之利益云云
        ，然損害賠償制度本即在於填補損害，非使被害人因此而受有利益，原告遭
        被告員工挖損之纜線既非新品，其以新品代之，原告自受有使用新品之利益
        ，計算原告回復原狀所必須之費用時，該利益自須扣除，而與原告就舊品實
        際欲使用至何時無涉，原告就此所辯，尚無足取。
      綜上所述，原告因修復前開纜線所支出之必要材料費為三萬八千九百八十七
        元（00000－00000＝38987），扣除廢料價格二千八百八十二元，是原告主
        張修復之材料費三萬六千一百零五元，洵屬正當，逾此部分之請求，則屬無
        據。
  （二）施工費十五萬六千九百三十二元部分：
        原告主張就此修復工程施工六十日，含工資及食宿費用之請求共計十五萬六
        千九百三十二元一節，亦為被告所否認，經查：
      原告主張前開修復工程每日工資為二千五百三十九元部分，業據提出中華電
        信股份有限公司八十六年六月十一日函一紙為憑，經核前開函文中確載明參
        加建設工程、辦理遷移桿線損壞賠償及對外代辦工程等電信員工每一工日薪
        資為二千五百三十九元，且前開修復工程為原告自行搶修，足認原告此部分
        主張堪予憑信。至被告雖抗辯該工資過高，然既未舉證以實其說，自難採信
        。
      原告主張前開修復工程每日以一工計算，需六十日完工一節，經本院核閱原
        告所提之加班報表，參與該修復工程之人員於八十七年三月三十一日、四月
        一日正常工作時間之人次為四十三人次，加班時數共計為四三八小時，以勞
        動基準法第三十條第一項所規定每日上班最高時數八小時換算，則前開修復
        工程每日以一工計算，實計需九十七點七五日完工，復參以原告所提電信線
        路工程施工工日規格，原告以六十日計算，並未過高。
      另原告主張之支出食宿費用每人每日以一百十二元計算部分，因原告所憑計
        算每日工資為二千五百三十九元之前開函文，應即為每工每日所付之工資，
        實不得再行請求膳食費用，且前開憑以計算原告完工日數之標準，係以每日
        八小時計，即無住宿費用支出，是原告此部分之請求並無理由。
      綜上所述，原告因前開修復工程所得請求之施工費用應係十五萬二千三百四
        十元（2539×60＝152340），逾此部分之請求則屬無理。
  （三）阻斷損失費四萬七千三百五十四元部分：
        按損害賠償，除法律另有規定或契約另有訂定外，應以填補債權人所受損害
        及所失利益為限，民法第二百十六條第一項定有明文。原告主張因被告施工
        挖斷前開電纜，致其受有市話阻斷之損失費用，該部分當係原告所失利益，
        自可請求。被告施工共計挖斷400P、800P、2400P、3200P之地下電纜線四條
        及光纜線三條（二十四蕊一條、四十八蕊二條），有會勘簽認單一紙在卷為
        憑，而停話損失，市○○○○路每對每小時以０‧二二七五元計算，則有交
        通部電信總局八十年五月十六日函在卷為憑，經核前開光纜線之電路共計為
        三二二五六對，電纜之線路則為六千對（3200＋2400＋400），又上開纜線
        係於八十七年三月三十一日下午一時二十四分遭挖斷，中繼電路於同日下午
        六時全部恢復通話，電纜則於四月一日凌晨恢復市內通話，有原告所提搶修
        報告一份在卷為憑，是原告計算阻斷通話之時數分別為四點五小時、十點五
        小時，尚屬適當，其請求阻斷損失費四萬七千三百五十四元（詳細計算式見
        附表二），洵屬正當，應屬有理。
  （四）綜上所述，原告所得請求被告賠償回復原告之必要修復費用為二十三萬五千
        七百九十九元（36105＋152340＋47354＝235799），從而，原告訴請被告給
        付二十三萬五千七百九十九元，及自起訴狀繕本送達翌日即八十八年三月十
        七日起至清償日止，按週年利率百分之五計算之利息，洵屬正當，應予准許
        。逾此部分之請求，則乏依據，應予駁回。
六、因本案事證已臻明確，兩造其餘主張陳述及所提之證據，均毋庸再予審酌，附此
    敘明。
七、兩造陳明願供擔保，聲請宣告假執行或免為假執行，經核原告勝訴部份，合於法
    律規定，爰分別酌定相當之擔保金額宣告之；原告其餘假執行之聲請，因訴之駁
    回而失所依據，不予准許。
八、據上論結，本件原告之訴為一部有理由，一部無理由，依民事訴訟法第七十九條
    但書、第三百九十條第二項、第三百九十二條判決如主文。
中      華      民      國    八十九    年      六      月    二十九    日
                                        臺灣士林地方法院民事第一庭
~B法      官  方彬彬
右為正本係照原本作成。
如對本判決上訴須於判決送達後廿日內向本院提出上訴狀。
中      華      民      國    八十九    年      七      月      三      日
~B法院書記官  王琍瑩
~FO
附表一：
  編號  品            名                數 量     單    價    總    價
   一   0.65mm400p FS-JF-LAP            35        748.00      00000.6
   二   0.5DB-24C-PJF-SM充膠單模光纜    60        261.0       00000
   0   XAGA200(3/6R) 熱縮包管接續盒    0         0000        0000
   0   UY接續子                        1600      1.000       0000.4
   五   24C充膠光纜接續盒               2         3434.56     6869.12
   六   48C充膠光纜接續盒               0         0000        0000
                       共計：59834.12元
附表二：
        中繼光纜阻斷損失 0.2275×32256×4.5＝33022.08
        市話電纜阻斷損失 0.2275×6000×10.5＝14332.5
                      共計：47354.58


司法院資訊處製作；財團法人民間司法改革基金會備份。
